【裁判字號】    99,上訴,129
【裁判日期】    990125
【裁判案由】    違反毒品危害防制條例
【裁判全文】
臺灣高等法院高雄分院刑事判決         99年度上訴字第129號
上  訴  人
即  被  告  甲○○
上列上訴人因違反毒品危害防制條例案件，不服臺灣屏東地方法
院98年度訴字第1270號中華民國98年11月23日第一審判決（起訴
案號：臺灣屏東地方法院檢察署98年度毒偵字第971 號），提起
上訴，本院判決如下：
     主  文
上訴駁回。
     理  由
一、按不服地方法院之第一審判決而上訴者，應向管轄第二審之
    高等法院為之。上訴書狀應敘述具體理由。上訴書狀未敘述
    上訴理由者，應於上訴期間屆滿後20日內補提理由書於原審
    法院，逾期未補提者，原審法院應定期間先命補正。第二審
    法院認為上訴書狀未敘述理由或上訴有第362 條前段之情形
    者，應以判決駁回之。但其情形可以補正而未經原審法院命
    其補正者，審判長應定期間先命補正。刑事訴訟法第361 條
    、第367 條，分別定有明文。所謂不服第一審判決之具體理
    由，必係依據卷內既有訴訟資料或提出新事證，指摘或表明
    第一審判決有何採證認事、用法或量刑等足以影響判決本旨
    之不當或違法，而構成應予撤銷之具體事由，始克當之（例
    如：依憑證據法則具體指出所採證據何以不具證據能力，或
    依憑卷證資料，明確指出所為證據證明力之判斷如何違背經
    驗、論理法則）；倘僅泛言原判決認定事實錯誤、違背法令
    、量刑失之過重或輕縱，而未依上揭意旨指出具體事由，或
    形式上雖已指出具體事由，然該事由縱使屬實，亦不足以認
    為原判決有何不當或違法者（例如：對不具有調查必要性之
    證據，法院未依聲請調查亦未說明理由，或援用證據不當，
    但除去該證據仍應為同一事實之認定），皆難謂係具體理由
    ，俾與第二審上訴制度旨在請求第二審法院撤銷、變更第一
    審不當或違法之判決，以實現個案救濟之立法目的相契合，
    並節制濫行上訴（最高法院97年度臺上字第892 號判決參照
    ）。是以上訴人之上訴書狀或補提之上訴理由書，雖有敘述
    上訴理由，惟並未具體敘述第一審判決有上述違法、不當情
    形，即與未敘述具體理由無異，其所為上訴，即不符合上訴
    之法定要件。
二、本件上訴人即被告甲○○因違反毒品危害防制條例案件，經
    原審依毒品危害防制條例第10條第1 項、第2 項及刑法第11
    條前段、第47條第1 項、第62條前段、第51條第5 款之規定
    ，論以被告係犯毒品危害防制條例第10條第1 項之施用第一
    級毒品罪及同條例第10條第2 項之施用第二級毒品罪，其中
    施用第一級毒品部分符合自首要件，依自首規定減輕其刑（
    施用第二級毒品部分因未符合自首要件故未減輕其刑），並
    依累犯規定各加重其刑，復審酌被告前因施用毒品案件，經
    觀察、勒戒及強制戒治後，由檢察官不起訴處分，復因施用
    毒品案件經法院判刑入獄執行完畢後，仍不知悛悔，再為本
    件施用毒品犯行，顯然缺乏戒絕毒品之決心及坦承施用毒品
    之犯後態度等一切情狀，就其上開所犯施用第一、二級毒品
    罪，各量處有期徒刑1 年、7 月，並定其應執行刑為有期徒
    刑1 年5 月，復敘明供其施用第一、二級毒品之器具，均毀
    棄已不存在，爰不予宣告沒收（或銷燬之），已詳敘所憑之
    證據與認定之理由，所為論敘，經核並無違背經驗法則或論
    理法則，量刑亦屬允當。被告於民國98年11月30日收受判決
    後，於同年12月3 日具狀提起上訴，上訴理由謂：其深感悔
    悟，並坦承認罪，且施用第一級毒品部分又符合自首要件，
    雖係累犯，仍請審酌其自首施用第一級毒品之情節，上訴請
    求從輕量刑云云，並未依據卷內既有訴訟資料或提出新事證
    ，指摘或表明第一審判決有何採證認事、用法或量刑等足以
    影響判決本旨之不當或違法。再者，原審就被告上開自首施
    用第一級毒品部分，業已依刑法第62條前段之規定減輕其刑
    （原判決第3 頁），且於量刑時，已審酌被告前因施用毒品
    案件，經觀察、勒戒、強制戒治及判刑入監執行後，仍未戒
    絕毒品，再次施用毒品，顯然缺乏戒絕毒品之決心及坦承施
    用毒品之犯後態度等一切情狀，足認其量刑已審酌刑法第57
    條各款規定事項，且施用第一級毒品罪，法定刑為6 月以上
    5 年以下有期徒刑；另施用第二級毒品罪，法定刑為3 年以
    下有期徒刑，被告係累犯，依法均應加重其刑，原審依施用
    第一、二級毒品罪（均累犯），各量處有期徒刑1 年及7 月
    ，並定其執行刑為有期徒刑1 年5 月，並無失之過重情形，
    是被告空言指摘原判決量刑過重云云，顯未敘述具體理由。
三、綜上所述，被告既未依據卷內既有訴訟資料或提出新事證，
    指摘或表明第一審判決有何採證認事、用法或量刑等足以影
    響判決本旨之不當或違法，而構成應予撤銷之具體事由，按
    之上開規定，被告之上訴顯屬違背法律上之程式，應由本院
    依同法第367 條前段、第372 條規定，不經言詞辯論逕行判
    決如主文。
中    華    民    國    99    年    1     月    25    日
                  刑事第三庭  審判長法  官   莊崑山
                                    法  官   莊松泉
                                    法  官   唐照明
以上正本證明與原本無異。
如不服本判決應於收受本判決後10日內向本院提出上訴書狀，其
未敘述上訴理由者，並得於提起上訴後10日內向本院補提理由書
狀（均須按他造當事人之人數附繕本）「切勿逕送上級法院」。
中    華    民    國    99    年    1     月    25    日
                                    書記官   黃琳群

司法院資訊處製作；財團法人民間司法改革基金會備份。
